ACORDAO-COMPLETO-2412269

ACÓRDÃO 1505/2020 ATA 21/2020 - PLENÁRIO

VISTOS, relatados e discutidos estes autos que tratam de ato de concessão de pensão civil, emitido pelo então Centro Federal de Educação Tecnológica do Piauí em favor da beneficiária Laysa Gabrielle Lages Castelo Branco Rêgo, habilitada na condição de menor sob guarda;
ACORDAM os Ministros do Tribunal de Contas da União, reunidos em Sessão do Plenário, nos termos dos arts. 71, inciso III, da Constituição Federal, 1º, inciso V, e 39, inciso II, da Lei 8.443/1992 e 260, §1º, do RITCU e ante as razões expostas pelo Relator, em:
9.1. tornar insubsistente o Acórdão 3137/2014-TCU-Segunda Câmara, considerando a aplicação dos procedimentos de controle da situação fática levados a efeito nos presentes autos, consoante a jurisprudência do Supremo Tribunal Federal e tendo em vista o que restou decidido nos Acórdãos 2376, 2377, 2378 e 2379/2015, todos do Plenário deste Tribunal; 
9.2. considerar ilegal e recusar registro ao ato de pensão civil instituído por Rose Mary Lages Castelo Branco (XXX.468.093-XX) , em favor de Laysa Gabrielle Lages Castelo Branco Rêgo (XXX.185.843-XX) ;
9.3. dispensar a devolução dos valores indevidamente recebidos até a data da ciência pelo Instituto Federal do Piauí, do presente acórdão, com base no Enunciado 106 da Súmula da Jurisprudência do TCU;
9.4. determinar ao Instituto Federal do Piauí, com base no art. 45 da Lei 8.443/1992, que:
9.4.1. na hipótese de desconstituição da decisão judicial obtida pela beneficiária nos autos do Processo 20255-85.2013.4.01.4000, que tramita, atualmente, na 2ª Vara Federal da Seção Judiciária Federal do Piauí, faça cessar o pagamento do benefício pensional, uma vez que não foi demonstrada a dependência econômica da beneficiária em relação à instituidora da pensão, e restou evidenciado que os genitores da menor reúnem condições de lhe garantir o sustento;
9.4.2. comunique à beneficiária Laysa Gabrielle Lages Castelo Branco Rêgo, por intermédio do seu representante legal, do teor desta decisão;
9.4.3. no prazo de 30 (trinta) dias, contados da ciência desta decisão, envie a este Tribunal documentos comprobatórios de que a interessada foi informada do julgamento desta Corte de Contas.
9.5. encaminhar cópia desta decisão ao juízo da 2ª Vara Federal da Seção Judiciária Federal do Piauí, na qual o processo 20255-85.2013.4.01.4000 aguarda sentença.

Ato de concessão de pensão civil.

Instituto Federal do Piaui.

3. Interessada: Laysa Gabrielle Lages Castelo Branco Rêgo (XXX.185.843-XX).

13.1. Ministros presentes: José Mucio Monteiro (Presidente), Walton Alencar Rodrigues, Benjamin Zymler, Augusto Nardes, Aroldo Cedraz, Raimundo Carreiro, Ana Arraes, Bruno Dantas e Vital do Rêgo (Relator).
13.2. Ministros-Substitutos presentes: Marcos Bemquerer Costa e André Luís de Carvalho.

VITAL DO RÊGO

Adoto como relatório, com os devidos ajustes de forma, a instrução elaborada no âmbito da Secretaria de Fiscalização de Pessoal (peça 59) , com a qual se manifestou de acordo o corpo gerencial daquela unidade técnica especializada (peça 60) , a seguir transcrita:
INTRODUÇÃO
1.	Trata-se de ato de concessão inicial da pensão civil instituída por Rose Mary Lages Castelo Branco (CPF: XXX.468.093-XX) , ex-servidora do Centro Federal de Educação Tecnológica do Piauí - MEC.
2.	O ato foi submetido, para fim de registro, à apreciação do Tribunal de Contas da União (TCU) , de acordo com o art. 71, inciso III, da Constituição Federal. O cadastramento e a disponibilização ao TCU ocorreram por intermédio do Sistema de Apreciação e Registro de Atos de Admissão e Concessões, na forma dos arts. 2º, caput e incisos I a VI, e 4º, caput, da Instrução Normativa - TCU 78/2018.
3.	Ao benefício pensional instituído pela ex-servidora habilitou-se Laysa Gabrielle Lages Castelo Branco Rêgo (CPF: XXX.185.843-XX) , na condição de menor sob guarda, consoante o disposto no art. 217, II, "b", da Lei 8.112/1990.
HISTÓRICO
4.	Em 1/7/2014, foi proferido o Acórdão 3137/2014-TCU-Segunda Câmara, de relatoria do Ministro José Jorge, que, sob o pretérito entendimento perfilhado no Acórdão 2515/2011-TCU-Plenário, de relatoria do Ministro Walton Alencar Rodrigues, considerou ilegal o ato de concessão incluído no presente feito, negando-lhe registro (peça 34) .
5.	Inconformada com o sobredito decisum, a interessada, representada por sua genitora, interpôs Pedido de Reexame em face do Acórdão 3137/2014-TCU-Segunda Câmara (peça 36) .
6.	Em despacho acostado à peça 41, o Ministro Relator Aroldo Cedraz conheceu do Pedido de Reexame, suspendendo os efeitos dos itens 9.1 e 9.3.1 do acórdão recorrido, e autorizando a comunicação aos órgãos/entidades eventualmente cientificados do acórdão acerca do efeito suspensivo concedido em face do aludido recurso, com posterior encaminhamento dos autos à Serur para análise de mérito.
7.	Após manifestação da Serur (peça 44) , o Ministro Relator exarou despacho (peça 47) determinando o sobrestamento do presente feito até a apreciação definitiva dos TC's Processo 003.957/2014-4, Processo 003.993/2014-0, Processo 003.997/2013-8, Processo 010.227/2013-0 e Processo 012.735/2007-4, todos de sua relatoria, consignando que naqueles processos formulou proposta de se considerar conforme o direito os atos de pensão civil nos quais constam como beneficiários indivíduos que se enquadram nos art. 217, inciso II, alíneas 'a', 'b', 'c' ou 'd', da Lei 8.112/1990, ante a nova interpretação jurisprudencial adotada pelo STF, determinando desde então que, caso fosse adotada a deliberação que submeteu originalmente ao Plenário deste Tribunal, fosse levantado o sobrestamento, e que a Sefip aplicasse os procedimentos de controle da situação fática no que tange à pensão civil objeto deste processo, previamente a seu julgamento de legalidade e registro (os quais deixaram de ser efetuados após a edição do Acórdão 2515/2011-TCU-Plenário) , e, posteriormente, fossem remetidos os autos ao Ministério Público junto ao TCU.
8.	Em 5/7/2016 (peças 48 e 49) , esta Unidade Técnica oportunizou a oitiva da beneficiária com vistas a que fosse demonstrada a sua dependência econômica em relação à ex-servidora, bem como a incapacidade dos seus genitores de lhe proverem o sustento. Embora a interessada tenha sido regularmente notificada na pessoa de sua representante legal (peça 54) , não vieram aos autos suas alegações de defesa. A Unidade Jurisdicionada noticiou que mantém o pagamento do benefício pensional em cumprimento à Decisão Judicial prolatada nos autos do Processo 20255-85.2013.4.01.4000, que tramita perante a Justiça Federal de Teresina/PI, tendo juntado cópia da referida Decisão (peça 55) .
9.	Esta Unidade Técnica realizou consulta processual junto à página da Justiça Federal do Estado do Piauí, na Internet, sendo constatado que o mencionado processo se encontra concluso para sentença desde 14/8/2019 (peça 57) .
EXAME TÉCNICO
10.	 A ex-servidora Rose Mary Lages Castelo Branco (CPF: XXX.468.093-XX) , aposentada por invalidez permanente em 14/5/1996, com proventos integrais, faleceu em 31/5/2006, razão pela qual, consoante o disposto na EC 70/2012, a beneficiária da pensão faz jus à paridade de vencimentos com os servidores ativos (peça 56) .
11.	 Cumpre reportar, de início, que a habilitação de beneficiário na condição de menor sob guarda recebeu novo tratamento por esta Corte de Contas a partir do advento do Acórdão 2376/2015-TCU-Plenário, de relatoria do Ministro Aroldo Cedraz, sendo firmado entendimento no sentido de que, consoante jurisprudência do Supremo Tribunal Federal e do Superior Tribunal de Justiça, o artigo 217 da Lei 8.112/1990, incluídas as alíneas "a", "b", "c" e "d", do seu inciso II, permanece vigente, inexistindo derrogação decorrente do art. 5º da Lei 9.717/1998, tornando insubsistente, por via de consequência, o item 9.4 do Acórdão 2515/2011-TCU-Plenário, de relatoria do Ministro Walton Alencar Rodrigues.
12.	 Desse modo, a análise da regularidade das concessões de pensão em favor de menor sob guarda resta consubstanciada na verificação da dependência econômica do beneficiário em relação ao instituidor da pensão, observada a impossibilidade dos genitores do interessado de proverem o seu sustento.
13.	 No caso sub examine, verifica-se que a beneficiária é neta da instituidora da pensão, tendo como genitores Gilson Rego Silva (CPF: XXX.355.663-XX) e Lanna Isabelle Lages Castelo Branco (CPF: XXX.024.623-XX) . A cópia da certidão de nascimento da beneficiária consta da peça 18, página 6.
14.	 Consta ainda dos autos o termo de guarda da menor, deferida em favor da ex-servidora em 8/3/2005 (peça 18, p. 4 e 5) .
15.	 Com o intuito de verificar a incapacidade dos genitores em garantir o sustento da beneficiária, esta Unidade Técnica realizou pesquisa junto à base de dados dos sistemas SIAPE, RAIS, CNIS, CNPJ e Maciça (folha de pagamento do INSS) , não sendo detectados registros de atividade remunerada exercida pelos genitores da menor quando da instituição da pensão.
16.	 Entretanto, em relação ao genitor da beneficiária, consta do CNPJ o exercício de atividade empresarial a contar do ano de 2010. O pai da menor, Gilson Rego Silva (CPF: XXX.355.663-XX) , figura como responsável pela empresa G. REGO SILVA-ME, nome fantasia AÇOUGUE BOI GORDO (CNPJ 11.455.512/0001-69) , ainda em atividade. Quanto à mãe da beneficiária, Lanna Isabelle Lages Castelo Branco (CPF: XXX.024.623-XX) , consta da RAIS o exercício de cargo público a contar do ano de 2015. A genitora ocupa o cargo de Professora junto à Prefeitura Municipal de Teresina/PI.
RESPOSTA À OITIVA
17.	 Embora a representante legal da interessada tenha sido regularmente notificada a fazer prova da dependência econômica da menor em relação à ex-servidora, bem como a demonstrar a incapacidade dos genitores em garantir o sustento da menor quando da instituição da pensão (peças 54 e 55) , não veio aos autos sua resposta à oitiva.
18.	 Cumpre ressaltar que não há nos autos, à exceção do termo de guarda, qualquer outro elemento probatório que evidencie a dependência econômica da menor em relação à ex-servidora. Ademais, os documentos carreados aos autos e acostados à peça 18, páginas 10 e 11, dão conta de que seria a própria genitora a responsável pelo sustento da menor.
19.	 Embora não tenham sido detectados registros de rendimentos percebidos pelos genitores à época da instituição da pensão, fato é que também não consta dos autos prova de que a beneficiária da pensão dependia financeiramente da ex-servidora. Outrossim, não se pode olvidar que atualmente os genitores da menor reúnem plenas condições de garantir sua subsistência, consoante apontam os registros do CNPJ e da RAIS.
20.	 A esse respeito, também não se deve perder de vista que o escopo do benefício de pensão é assegurar a subsistência do beneficiário, não se confundindo com a manutenção de determinado padrão de rendimentos.
21.	 Conforme tem entendido este Tribunal de Contas, pensão não é herança, não podendo ser considerada dependência a manutenção de padrão de vida dos beneficiários (cf. Decisão 641/1999-TCU-Plenário, de relatoria do Ministro Marcos Vinícios Vilaça) . Desse modo, ainda que se admita que a supressão do benefício pensional tenha reflexos negativos sobre o atual padrão de vida da interessada, não há como reconhecer que tal benefício seja indispensável à sua subsistência, uma vez que ambos os genitores percebem rendimentos próprios e, cabe lembrar, é dos pais a responsabilidade primeira de sustento dos filhos, e não do erário.
22.	 Cabe registrar, por derradeiro, que a jurisprudência deste Tribunal é no sentido de que, em regra, somente as pensões vitalícias não se submetem à avaliação posterior de manutenção da dependência econômica em relação ao instituidor, nos termos do Acórdão 2755/2009-TCU-Plenário, de relatoria do Ministro André Luís de Carvalho. O caso aqui examinado cuida de pensão temporária prevista no art. 217, II, "b", da Lei 8.112/1990, desse modo, uma vez que a pensão concedida a menor sob guarda se enquadra na modalidade de pensão temporária, os requisitos exigidos na habilitação devem ser monitorados para garantir a sua manutenção (Precedente: Acórdão 2780/2016-TCU-Plenário, de relatoria do Ministro Raimundo Carreiro) .
23.	 Não obstante esse entendimento, cumpre reportar que a manutenção do pagamento do benefício pensional em exame está amparada em decisão judicial de caráter liminar, proferida nos autos do Processo 20255-85.2013.4.01.4000, que tramita perante a Justiça Federal de Teresina/PI, e que se encontra concluso para sentença desde 14/8/2019 (peças 55 e 57) .
24.	 Em vista disso, e observada a independência das instâncias administrativa e judicial, propõe-se considerar ilegal o ato de concessão ora examinado, negando-lhe registro, mas sem determinar a suspensão do pagamento do benefício, haja vista a existência de decisão judicial favorável à manutenção da pensão. Contudo, cabe determinar à Unidade Jurisdicionada, com fulcro no art. 71, inciso IX, da Constituição Federal, que, na hipótese de desconstituição da decisão judicial obtida pela beneficiária nos autos do Processo 20255-85.2013.4.01.4000, que tramita perante a Justiça Federal de Teresina/PI, faça cessar o pagamento do benefício pensional.
CONCLUSÃO
25.	 Por tudo que foi apresentado, propõe-se considerar ilegal o ato de concessão ora examinado, negando-lhe registro, mas sem determinar a suspensão do pagamento do benefício, haja vista a existência de decisão judicial favorável à manutenção da pensão. Contudo, cabe determinar à Unidade Jurisdicionada, com fulcro no art. 71, inciso IX, da Constituição Federal, que, na hipótese de desconstituição da decisão judicial obtida pela beneficiária nos autos do Processo 20255-85.2013.4.01.4000, que tramita perante a Justiça Federal de Teresina/PI, faça cessar o pagamento do benefício pensional, uma vez que não foi demonstrada a dependência econômica da beneficiária em relação à instituidora da pensão, e restou evidenciado que os genitores da menor reúnem condições de lhe garantir o sustento.
PROPOSTA DE ENCAMINHAMENTO 
26.	 Ante o exposto, e de conformidade com o preceituado nos artigos 71, III, da Constituição Federal de 1988; 1º, V, e 39, II, da Lei 8.443/1992; 1º, VIII, 259, II, e 260, § 1º, do Regimento Interno/TCU, propõe-se considerar ilegal o ato de concessão ora examinado, negando-lhe registro, mas sem determinar a suspensão do pagamento do benefício, haja vista a existência de decisão judicial favorável à manutenção da pensão. Contudo, cabe determinar ao Centro Federal de Educação Tecnológica do Piauí - MEC, com fulcro no art. 71, inciso IX, da Constituição Federal, que, na hipótese de desconstituição da decisão judicial obtida pela beneficiária nos autos do Processo 20255-85.2013.4.01.4000, que tramita perante a Justiça Federal de Teresina/PI, faça cessar o pagamento do benefício pensional, uma vez que não foi demonstrada a dependência econômica da beneficiária em relação à instituidora da pensão, e restou evidenciado que os genitores da menor reúnem condições de lhe garantir o sustento.
2.	O Ministério Público, representado nos autos pelo Procurador Dr. Rodrigo Medeiros de Lima, manifestou-se de acordo com a proposição da unidade técnica (peça 61) . 
É o Relatório.

Willian Guimarães Santos de Carvalho (OAB/PI 2644); Marco André Vaz de Araújo (OAB/PI 6447) e outros.

Procurador Rodrigo Medeiros de Lima.

PENSÃO CIVIL. MENOR SOB GUARDA. PAIS ECONOMICAMENTE ATIVOS E EM CONDIÇÕES DE ASSEGURAR O SUSTENTO CONDIGNO DA MENOR. NÃO COMPROVAÇÃO DA NECESSÁRIA DEPENDÊNCIA ECONÔMICA. OITIVA. ILEGALIDADE. EXISTÊNCIA DE DECISÃO JUDICIAL NÃO TRANSITADA EM JULGADO QUE FUNDAMENTA A MANUTENÇÃO DOS PAGAMENTOS DA PENSÃO. DETERMINAÇÃO CONDICIONADA À DESCONSTITUIÇÃO DA DECISÃO JUDICIAL MENCIONADA.

PENSÃO CIVIL (PCIV)

Secretaria de Fiscalização de Pessoal (Sefip).

Em exame, ato de concessão de pensão civil emitido pelo então Centro Federal de Educação Tecnológica do Piauí, instituído pela ex-servidora Rose Mary Lages Castelo Branco em favor da beneficiária Laysa Gabrielle Lages Castelo Branco Rêgo, neta da instituidora, habilitada na condição de menor sob guarda.
Preliminarmente, vale mencionar que a beneficiária nasceu em 19/4/2004, a guarda da referida menor foi deferida em favor de sua avó materna na data de 8/3/2005 (peça 9, p.18 e 19) e o óbito da instituidora ocorreu em a instituidora faleceu em 31/5/2006.
Verifico que a concessão em epígrafe já havia sido submetida a esta Corte de Contas, ocasião em que foi considerada ilegal, nos termos do Acórdão 3137/2014-TCU-Segunda Câmara, proferido na sessão de 1/7/2014. Na época, o entendimento desta Corte de Contas era no sentido de que "o art. 5º da Lei 9.717/1998, publicada no DOU de 28/11/1998, derrogou do regime próprio da previdência social dos servidores públicos da União as categorias de pensão civil estatutária destinadas a filho emancipado e não inválido, a irmão emancipado e não inválido, a menor sob guarda e a pessoa designada, (...) ". 
Inconformada com a decisão, a beneficiária interpôs pedido de reexame junto a este Tribunal (peça 36) e buscou o poder judiciário, obtendo sucesso nesse último caso, mediante decisão liminar concedida nos autos do processo 20255-85.2013.4.01.4000, que tramita na 2ª Vara Federal da Seção Judiciária Federal do Piauí. 
Por ocasião da análise do recurso e em decorrência da mudança de jurisprudência do TCU sobre o assunto em 2015, esta Corte de Contas, por meio do despacho de peça 47, a despeito de não julgar o mérito do recurso, determinou o retorno dos autos à Sefip, para que unidade técnica adotasse as medidas pertinentes à reanálise da pensão civil em epígrafe, para avaliar a situação de dependência econômica da então menor. Destarte, a Sefip promoveu as medidas saneadoras pertinentes (diligência e oitiva) por meio das quais entendeu não restar comprovada a dependência econômica da beneficiária em relação à instituidora.  
Em suas conclusões, a Sefip propõe considerar ilegal a pensão em epígrafe tendo em vista não ter sido caracterizada a incapacidade dos genitores da interessada em lhe prover o sustento. Outrossim, a unidade técnica propõe condicionar a exclusão dos pagamentos ao deslinde final de mérito do processo judicial 20255- 85.2013.4.01.4000 da 2ª VF/PI.
O MPTCU ratificou o encaminhamento proposto pela unidade técnica. 
-II-
Registro minha concordância integral com a proposta formulada pela unidade técnica, aquiescida pela manifestação do MPTCU, razão pela qual acolho os pareceres precedentes por seus próprios fundamentos, valendo-me, para tanto, da técnica da motivação per relationem, sem prejuízo de tecer os breves comentários a seguir.
Consoante narrado pela Sefip, a Laysa Gabrielle Lages Castelo Branco Rêgo não logrou comprovar sua dependência econômica em relação à instituidora da pensão e sua avó materna, a Sra. Rose Mary Lages Castelo Branco. Ademais, consoante demonstrou a unidade técnica, os genitores apresentam condições de prover o sustento da menor. Nesse sentido, transcrevo o trecho da análise efetuada pela Sefip:
15.	 Com o intuito de verificar a incapacidade dos genitores em garantir o sustento da beneficiária, esta Unidade Técnica realizou pesquisa junto à base de dados dos sistemas SIAPE, RAIS, CNIS, CNPJ e Maciça (folha de pagamento do INSS) , não sendo detectados registros de atividade remunerada exercida pelos genitores da menor quando da instituição da pensão.
16. Entretanto, em relação ao genitor da beneficiária, consta do CNPJ o exercício de atividade empresarial a contar do ano de 2010. O pai da menor, Gilson Rego Silva (CPF: 536.355.663-49) , figura como responsável pela empresa G. REGO SILVA-ME, nome fantasia AÇOUGUE BOI GORDO (CNPJ 11.455.512/0001-69) , ainda em atividade. Quanto à mãe da beneficiária, Lanna Isabelle Lages Castelo Branco (CPF: 922.024.623-68) , consta da RAIS o exercício de cargo público a contar do ano de 2015. A genitora ocupa o cargo de Professora junto à Prefeitura Municipal de Teresina/PI.
 (...) 
18. Cumpre ressaltar que não há nos autos, à exceção do termo de guarda, qualquer outro elemento probatório que evidencie a dependência econômica da menor em relação à ex-servidora. Ademais, os documentos carreados aos autos e acostados à peça 18, páginas 10 e 11, dão conta de que seria a própria genitora a responsável pelo sustento da menor.
Dentro desse contexto, ressalto que é dos pais a responsabilidade pelo sustento dos filhos menores. No caso em epígrafe, há evidências no sentido de que não há incapacidade dos genitores em prover o sustento da filha. Ademais, conforme entendimento desta Corte de Contas, o benefício decorrente de pensão por morte não se confunde com herança, de sorte que não é adequado considerar como dependência econômica, eventual manutenção de padrão de vida dos beneficiários (Decisão 641/1999-TCU-Plenário) . Nesse sentido, também é o entendimento do poder judiciário conforme transcrição a seguir:
PREVIDENCIÁRIO. PROCESSUAL CIVIL. PENSÃO POR MORTE. MENOR SOB GUARDA. DEPENDÊNCIA ECONÔMICA. NÃO COMPROVAÇÃO. INEXISTÊNCIA DE GUARDA JUDICIAL. 
 (...) 
4. Ademais, a genitora do menor, possuidora de renda própria e sem relato de qualquer incapacidade para o trabalho, assumiu o pátrio poder que lhe cabia. Ora, o auxílio entre membros da família é natural, bem como a comodidade não gera presunção de dependência. A pensão não é herança e não deve ser utilizada para preservar padrão de vida e sim para garantir à subsistência em razão do falecimento de quem legalmente deveria prover a subsistência do menor. 
 (TRF 1, Apelação Cível AC 4486 PI 0004486-28.1999.4.01.4000, publicação 15/10/2010) .
Verifico que, embora a interessada tenha sido regularmente notificada, por intermédio da sua representante legal, para fazer prova da dependência econômica da menor em relação à ex-servidora instituidora, bem como a demonstrar a incapacidade dos genitores em garantir o sustento da menor quando da instituição da pensão (peças 51 e 54) , não veio aos autos sua resposta à oitiva. 
Por oportuno, importa mencionar que, em razão da competência estabelecida a este Tribunal pelo art. 71, inciso III, da Constituição Federal, os atos de registro de pessoal somente passam a estar plenamente formados, válidos e eficazes quando recebem o registro pela Corte de Contas. Sob essa perspectiva, impõe-se reconhecer que referidos atos possuem natureza precária, razão pela qual, até que haja o efetivo julgamento e o consequente registro pela Corte de Contas, não há que se cogitar a aplicação da decadência, direito adquirido, ato jurídico perfeito ou em proteção da confiança, tendo em vista a ausência de aperfeiçoamento e definitividade do ato. De todo o exposto, resta claro que a concessão em comento não reúne condições para receber a chancela da legalidade. 
Quanto ao provimento jurisdicional obtido pela beneficiária, observo que o teor da decisão liminar proferida nos autos do processo 20255-85.2013.4.01.4000, que atualmente tramita na 2ª Vara Federal da Seção Judiciária Federal do Piauí impede que os pagamentos referentes à pensão em análise sejam suspensos, consoante se observa da parte dispositiva da decisão (peça 55, p. 7) :
Diante dessas considerações, considerando-se a documentação juntada aos autos e o nível de cognição exigido nessa f a se processual, defiro a medida liminar vindicada, a fim de determinar ao IFPI que restabeleça a pensão em favor da menor LAYSA GABRIELLE LAGES CASTELO BRANCO REGO, independentemente de a folha de pagamento ter sido fechada ou não, no prazo máximo de 10 (dez) dias, sob pena de incidência de multa diária, nos termos do art. 461, §42, do CPC, na hipótese de recalcitrância, o que não se espera.
Com isso e considerando que o referido processo judicial encontra-se concluso para sentença desde 14/8/2019, cabe determinação ao IFPI para que, caso o deslinde judicial seja desfavorável a beneficiária, promova a suspensão dos pagamentos da pensão civil em epígrafe. Também se mostra oportuno enviar cópia desta deliberação ao juízo da 2ª Vara Federal da Seção Judiciária Federal do Piauí, na qual tramita, atualmente, o processo 20255-85.2013.4.01.4000. 
Por derradeiro, observo que, a despeito de haver pedido de reexame interposto em face do Acórdão 3137/2014-TCU-Segunda Câmara, a referida decisão não foi reformada por este Tribunal. Portanto, tendo em vista o despacho do relator do recurso (peça 47) e tendo em vista a nova análise realizada pela Sefip acerca do caso concreto dos autos, a luz do novo entendimento desta Corte de Contas sobre a questão de fundo tratada nos autos, entendo pertinente tornar insubsistente a referida decisão.
	Ante o exposto, VOTO para que seja adotada a minuta de acórdão que ora trago ao exame deste Colegiado.
TCU, Sala das Sessões Ministro Luciano Brandão Alves de Souza, em 10 de junho de 2020.
Ministro VITAL DO RÊGO 
Relator